臺灣基隆地方法院刑事判決　　　　　　　100年度訴字第218號
公　訴　人　臺灣基隆地方法院檢察署檢察官
被　　　告　徐慶耀
上列被告因毒品危害防制條例案件，經檢察官提起公訴（100年
度毒偵字第212號），被告就被訴事實為有罪之陳述，本院合議
庭裁定由受命法官獨任進行簡式審判程序審理，判決如下：
    主  文
徐慶耀施用第一級毒品，累犯，處有期徒刑柒月；又施用第二級
毒品，累犯，處有期徒刑參月，扣案之第二級毒品安非他命壹包
（含包裝袋，毛重零點捌公克）沒收銷燬之。應執行有期徒刑玖
月，扣案之第二級毒品安非他命壹包（含包裝袋，毛重零點捌公
克）沒收銷燬之。
    事實及理由
一、前案紀錄：
    徐慶耀前因施用毒品案件，經裁定送觀察、勒戒後，認無繼
    續施用毒品之傾向，於民國94年8 月11日釋放出所，由臺灣
    基隆地方法院檢察署檢察官以94年度毒偵緝字第92號、94年
    度毒偵1823號為不起訴處分確定；又於前揭觀察、勒戒執行
    完畢釋放後5 年內，因施用第一、二級毒品案件，經本院以
    94年度訴字第1080號判決判處有期徒刑7月、3月，應執行有
    期徒刑9 月確定（下稱甲案）；又因施用第一、二級毒品案
    件，經本院以95年度訴字第481 號判決判處有期徒刑7月、3
    月，應執行有期徒刑9 月確定（下稱乙案）；另因竊盜案件
    經台灣台南地方法院簡易庭以95年度簡字第3460號判決判處
    拘役50日確定（下稱丙案）；上開甲、乙、丙3 案，經本院
    於96年7 月16日依中華民國九十六年罪犯減刑條例規定，以
    96年度聲減字第417號裁定就甲、乙2案減刑並定應執行有期
    徒刑9 月，就丙案減為拘役25日確定。甲、乙2案於96年7月
    16日執行完畢（構成累犯），接續執行拘役至96年8 月10日
    期滿執行完畢。
二、徐慶耀仍未戒除毒癮惡習，分別基於施用第一級、第二級毒
    品之犯意，於下列時、地，施用第一級、第二級毒品，嗣於
    下列時、地查獲，並採集其尿液送驗後，始悉其犯行：
  (一)於100年1月24日上午6時許，在基隆市○○區○○路169巷90
    號住處，將安非他命置入吸食器上燒烤使生霧化白煙再以口
    鼻吸食，藉以施用第二級毒品安非他命1次。
  (二)於100年1月25日晚間，亦在上址，以針筒注射之方式，施用
    第一級毒品海洛因1次。嗣於100年1月26日1時許，在基隆市
    ○○區○○路31巷24弄28號前，因行跡可疑，為警盤查，並
    扣得安非他1包（毛重0.8公克），經其同意採其尿液送驗，
    結果分呈嗎啡、安非他命陽性反應。
三、本件被告徐慶耀所犯者非為死刑、無期徒刑、最輕本刑為3
    年以上有期徒刑之罪或高等法院管轄第一審案件，其於準備
    程序進行中，先就被訴事實為有罪之陳述，經告知其簡式審
    判程序之要旨，並聽取公訴人、被告之意見後，本院業已依
    刑事訴訟法第273條之1 第1項之規定，裁定由受命法官獨任
    以簡式審判程序進行本案之審理。
四、認定事實所依據之證據及理由：
  (一)被告自白：被告於本院審理中自白其於前述時、地施用第一
    級毒品海洛因、施用第二級毒品安非他命之犯行事實，其任
    意自白核與下列事證相符，應堪可採為證據。
  (二)尿液檢驗結果：台灣尖端先進生技醫藥股份有限公司濫用藥
    物檢驗報告1 紙，足證被告經警查獲後採集之尿液經檢驗結
    果，分呈施用第一級毒品海洛因代謝後之嗎啡及第二級毒品
    安非他命陽性反應。
  (三)扣案物證：安非他命1包（毛重0.8公克，有基隆市警察局第
    二分局深奧坑派出所查獲涉嫌毒品危害防制條例毒品初步鑑
    驗報告單可證）。
  (四)臺灣高等法院被告前案紀錄表在卷可按，足證被告確有如事
    實欄所載之觀察勒戒、徒刑執行等情形。
五、論罪及科刑之理由：
  (一)查海洛因、安非他命分係毒品危害防制條例所列管之第一級
    毒品、第二級毒品，此為該條例第2條第2項第1款、第2款所
    明定。核被告徐慶耀所為，係犯毒品危害防制條例第10條第
    1項之施用第一級毒品罪及同條例第10條第2項之施用第二級
    毒品罪。被告上開施用第一級毒品海洛因、第二級毒品安非
    他命時，所持有毒品海洛因、毒品安非他命之低度行為，應
    為其施用毒品之高度行為所吸收，均不另論罪。
  (二)被告先後所犯上開2 罪，犯意各別，行為不同，應予分論併
    罰。
  (三)被告前曾受如事實欄所示之有期徒刑執行完畢，有臺灣高等
    法院被告前案紀錄表在卷可按，其於受事實欄所示有期徒刑
    執行完畢後之5 年內，故意再犯本件有期徒刑以上之罪，為
    累犯，其所犯上開2罪，均應依刑法第47條第1項加重其刑。
  (四)本院審酌被告犯罪之動機，曾有施用毒品前科，仍不知戒除
    ，再度施用毒品，惟犯罪後坦承犯行，且所犯之施用毒品犯
    行乃戕害自己身心健康，尚未危及他人等一切情狀，分別量
    處如主文所示之刑，並定應執行刑。
  (五)扣案之第二級毒品安非他命1 包（含包裝袋，因安非他命毒
    品附著於包裝上剝離不易，應將包裝之整體視為安非他命毒
    品）經檢驗結果，確含有上開第二級毒品成分之事實，理由
    詳上所述，應依毒品危害防制條例第18條第1 項前段規定，
    不問屬於犯人與否，均沒收銷燬之。
據上論斷，應依刑事訴訟法第273條之1、第299條第1項前段，毒
品危害防制條例第10條第1項、第2項、第18條第1 項，刑法第11
條前段、第47條第1項、第51條第5款，判決如主文。
本案經檢察官陳佳宏到庭執行職務。
中    華    民    國   100    年    4     月    29    日
                  刑事第五庭法    官  齊  潔
以上正本證明與原本無異。
如不服本判決應於收受送達後10日內向本院提出上訴書狀，並應
敘述具體理由；其未敘述上訴理由者，應於上訴期間屆滿後20日
內向本院補提理由書（均須按他造當事人之人數附繕本）「切勿
逕送上級法院」。
中    華    民    國   100    年    4     月    29    日
                            書 記 官  李繼業